臺灣新北地方法院三重簡易庭民事判決
111年度重簡字第1107號
原      告  張聰寶  
訴訟代理人  張捷誠律師
被      告  李淑梅  

上列當事人間請求損害賠償事件，本院於民國111年7月14日言詞
辯論終結，判決如下：
　　主　    文
一、被告應給付原告新臺幣（下同）121,336元，及自民國111年
    7月4日起至清償日止，按年息5％計算之利息。
二、原告其餘之訴駁回。
三、訴訟費用由被告負擔94％，餘由原告負擔。
四、本判決原告勝訴部分得假執行。
    事實及理由
一、被告經合法通知，未於言詞辯論期日到場，核無民事訴訟法
    第386條各款所列情形，爰依原告之聲請，由其一造辯論而
    為判決。
二、原告主張：原告所有之房屋即門牌：新北市○○區○○○路○段00
    號5樓（下稱系爭房屋），於民國103年4月21日出租予被告
    ，租期每次兩年，最後一次續訂租賃契約（下稱系爭租約）
    為109年4月21日，租期自109年4月21日至111年4月20日。租
    金每個月皆為13,000元，押金為租金2個月即26,000元。詎
    料被告於111年3月20日自行搬離，經原告委請仲介人員進入
    系爭房屋查看，發現系爭房屋之使用狀況慘不忍睹，如同廢
    墟，牆面有大面積咖啡色染色之煙垢、焦油附著及油漆剝落
    情況，部分設備受焦油附著、煙垢污損及受潮損壞嚴重，客
    觀上皆非是正常使用下會產生之狀況，並發現被告亦有部分
    水電費用欠繳，原告多次聯繫被告未果，無奈僅得請律師發
    函告知，並委任律師提起本件訴訟。依系爭租約之約定，被
    告應賠償提早終止租約之損害、原告代墊之水電費用、系爭
    房屋回復原狀之費用、律師費用等，經與被告前所交付之2
    個月押金扣抵後，被告應賠償原告129,536元，並聲明：被
    告應給付原告129,536元，及自起訴狀繕本送達翌日起至清
    償日止按年息5％計算之利息。
二、被告未於言詞辯論期日到場，亦未提出書狀為任何聲明或陳
    述。
三、本院之判斷：
　　原告主張上開事實，業據提出房屋租賃契約書、通訊軟體LI
    NE對話截圖、系爭房屋內部及陽台照片、寄件回執、水電費
    繳費憑證、油漆工程估價單、清運工程報價單、委任契約書
    、匯款申請書回條等件為憑（本院卷第37至133頁），又被
    告經合法通知，未於言詞辯論期日到場，亦未提出書狀作何
    聲明或陳述以為爭執，依民事訴訟法第436條第2項準用同法
    第280條第3項、第1項之規定，視同自認，是原告主張，信
    屬實在。茲就原告各項所請有無理由，分述如下：
　㈠提前搬離之違約金：
　　按系爭租約第三條約定:「租金每個月新台幣壹萬參仟元整
    ，乙方（即被告）不得藉任何理由拖延或拒繳水費、電費、
    瓦斯費、電話費。」第十八條則約定：「特約應受強制執行
    之事項：1.租賃期間內乙方若擬提前遷離他處時，乙方應賠
    償甲方壹個月租金，乙方絕無異議。…。」，經查，系爭租
    約之租賃期間為109年4月21日至111年4月20日，此為系爭租
    約第二條所明定，而依原告提出之通訊軟體LINE對話紀錄以
    及照片可知，被告表明僅租到3月20日，且於111年3月22日
    已遷離系爭房屋，顯見被告於租賃期限未屆即已遷離他處，
    是原告依系爭租約第十八條約定請求被告賠償1個月租金13,
    000元為有理由。
　㈡系爭房屋回復原狀之費用：
　　按因故意或過失，不法侵害他人之權利者，負損害賠償責任
    ；不法毀損他人之物者，被害人得請求賠償其物因毀損所減
    少之價額；負損害賠償責任者，除法律另有規定或契約另有
    訂定外，應回復他方損害發生前之原狀；第一項情形，債權
    人得請求支付回復原狀所必要之費用，以代回復原狀，民法
    第184條第1項、第196條、第216條第1項、第3項分別定有明
    文。又系爭租約第六條約定：「乙方於租期屆滿時，除經甲
    方同意繼續出租外，應即日將租賃房屋誠心按照原狀遷空交
    還甲方...」，第十一條約定：乙方應以善良管理人之注意
    使用房屋，除因天災地變等不可抗力之情形外，因乙方之過
    失致房屋毀損，應負損害賠償之責。」原告主張被告不當使
    用系爭房屋，造成大面積咖啡色染色之煙垢、焦油附著及油
    漆剝落情況，部分設備受焦油附著、煙垢污損及受潮損壞嚴
    重，致其支出清運及修繕費用共計89,200元等情，業據提出
    系爭房屋內部及陽台照片、油漆工程估價單、清運工程報價
    單等件為憑（本院卷第53至105、127、129頁），惟依原告
    提出之照片，未能看出門框、地腳板有何損壞之情形；又原
    告另請求拆除廚房櫥櫃設備之費用，惟原告自承該廚房設備
    已使用多年，而兩造間之租約持續近8年，參酌調理台、櫥
    櫃等設備之使用年限約6年、且原告未能舉證該廚房設備交
    付予被告時之原狀等情，尚難認該設備毀損係被告所致而非
    因其自然耗損，則原告請求被告賠償更換門框、地腳板、拆
    除廚房櫥櫃設備之費用，難認有據。是原告所得請求回復原
    狀之必要費用應為81,000元（計算式：89,200元－2,000元－1
    ,200元－5,000元），為有理由。
　㈢律師費用部分：
　　又按系爭租約第十二條約定「乙方若有違約情事，致損害甲
    方之權益時，願聽從甲方賠償損害，如甲方因涉訴訟所繳納
    之訴訟費、律師費用，均應由乙方負責賠償」（見本院卷第
    39頁）。查被告於系爭租約屆期前提前搬離，未依約以善良
    管理人之注意使用房屋，而有違承租人義務，已如前述，而
    原告因委請律師提起本訴支出酬金5萬元一情，此據原告提
    出委任契約書、匯款申請書回條可憑（見本院卷第131至133
    頁），是原告依兩造間前開約定，請求被告賠償第一審委任
    律師費用5萬元，應無不合。
　㈣原告代墊之水電費用：
　　原告主張迄至被告搬離系爭房屋尚有水電費共計3,336元未
    繳，並提出水電費繳費憑證在卷可佐（本院卷第121至125頁
    ），又兩造係約定由被告負擔水電瓦斯費用，已如前述，則
    原告此部分請求，亦有理由。
　㈤復按押租金之主要目的在於擔保承租人履行租賃債務，故租
    賃關係消滅後，承租人如有欠租或其他債務不履行時，其所
    交付之押租金，發生當然抵充之效力（最高法院87年度台上
    字第1631號判決意旨）。經查，本件被告於簽訂系爭租約時
    ，曾交付2個月租金即26,000元作為押金予原告，而原告得
    向被告請求之費用已如上所述，是原告自得以被告交付之押
    租金26,000元，抵充其未繳納之租金及費用，從而原告所得
    請求被告給付之金額為121,336元（計算式：13,000元＋81,0
    00元＋50,000元＋3,336元－26,000元＝121,336元）。
四、從而，原告依系爭租約請求被告應給付原告121,336元，及
    自起訴狀繕本送達翌日即111年7月4日起（本院卷第145頁）
    至清償日止，按年息5％計算之利息，為有理由，應予准許；
    逾此部分請求，則無理由，應予駁回。
五、本判決係適用簡易程序所為被告敗訴之判決，依民事訴訟法
    第389條第1項第3款規定，應依職權宣告假執行。
六、訴訟費用負擔之依據：民事訴訟法第79條。
中　　華　　民　　國　　111 　年　　8 　　月　　4 　　日
                  三重簡易庭  法  官  王凱俐
以上正本係照原本作成。
如不服本判決，應於送達後20日內，向本院提出上訴狀並表明上
訴理由，如於本判決宣示後送達前提起上訴者，應於判決送達後
20日內補提上訴理由書（須附繕本）。
如委任律師提起上訴者，應一併繳納上訴審裁判費。
中　　華　　民　　國　　111 　年　　8 　　月　　4 　　日
                              書記官　李采錡